臺灣板橋地方法院刑事判決
公　訴　人　臺灣板橋地方法院檢察署檢察官
被　　　告　甲○○
上列被告因違反毒品危害防制條例案件，經檢察官提起公訴（九
十四年度毒偵字第二０四二號），因被告於本院準備程序中為有
罪之陳述，經本院合議庭裁定以簡式審判程序審理，判決如下：
    主  文
甲○○連續施用第一級毒品，處有期徒刑柒月，扣案之海洛因（
驗餘淨重零點貳伍公克）沒收銷燬之，注射針筒（細針筒）壹支
、空包裝袋貳只均沒收；又連續施用第二級毒品，處有期徒刑伍
月。應執行有期徒刑拾月，扣案之海洛因（驗餘淨重零點貳伍公
克）沒收銷燬之，注射針筒（細針筒）壹支、空包裝袋貳只均沒
收。
    事  實
一、甲○○於民國九十年間因施用毒品犯行，經本院以九十年度
    毒聲字第一一三三號裁定送觀察、勒戒後，認無繼續施用毒
    品之傾向而於九十年四月十日釋放，由臺灣板橋地方法院檢
    察署檢察官以九十年度毒偵字第九六一號為不起訴處分確定
    。甲○○猶不知悔改，且未戒除毒癮，竟(一)基於施用第一級
    毒品海洛因之概括犯意，自九十二年六月間某日起，至九十
    三年十二月五日下午某時許止，在臺北縣樹林市、板橋市、
    土城市及桃園縣桃園市友人住處，及桃園縣龜山鄉○○○路
    五０號愛之星汽車旅館二一二室等處，以將第一級毒品海洛
    以注射針筒注射入體內之方式，施用第一級毒品海洛因多次
    ，平均每天施用三次；(二)另基於施用第二級毒品安非他命之
    概括犯意，自九十二年一月間某日起，至九十三月十二月四
    日某時許止，在臺北縣樹林市、板橋市、土城市及桃園縣桃
    園市友人住處，以將第二級毒品安非他命置於玻璃球中，以
    火加熱後吸用其煙霧之方式，施用第二級毒品安非他命多次
    ，平均每星期施用二次。嗣於九十三年十二月五日二十二時
    許，在桃園縣龜山鄉○○○路五０號愛之星汽車旅館二一二
    室為警查獲，並扣得第一級毒品海洛因二包（毛重零點五九
    公克、淨重零點二五公克）與注射針筒二支（粗、細針筒各
    一支）及吸食器一支。
三、案經桃園縣政府警察局龜山分局報由臺灣桃園地方法院檢察
    署呈請臺灣高等法院檢察署檢察長令轉臺灣板橋地方法院檢
    察署檢察官偵查起訴，本院於準備程序進行中，被告就被訴
    事實為有罪之陳述，經告知被告簡式審判程序之旨，並聽取
    當事人之意見後，裁定進行簡式審判程序。
    理  由
壹、關於程序：
    按「除被告所犯為死刑、無期徒刑、最輕本刑為三年以上有
    期徒刑之罪或高等法院管轄第一審案件者外，於前條第一項
    程序進行中，被告先就被訴事實為有罪之陳述時，審判長得
    告知被告簡式審判程序之旨，並聽取當事人、代理人、辯護
    人及輔佐人之意見後，裁定進行簡式審判程序。」刑事訴訟
    法第二百七十三條之一第一項定有明文。查被告甲○○涉犯
    之毒品危害防制條例第十條第一項、第二項之施用第一級毒
    品罪及施用第二級毒品罪，法定本刑均非最輕本刑為三年以
    上有期徒刑之罪，且被告於本院九十四年八月十日準備程序
    進行中，復就被訴之事實為有罪之陳述，經告知被告簡式審
    判程序之旨，被告及公訴人對於本件改依簡式審判程序審理
    亦均表示無意見，是本院即依前揭規定，裁定本案進行簡式
    審判程序，合先敘明。
貳、關於實體：
一、上揭犯罪事實，業據被告甲○○於本院審理時坦承不諱，且
    被告經警採取之尿液檢體，經送行政院衛生署認可之臺灣檢
    驗科技股份有限公司檢驗後確呈毒品鴉片類及安非他命類陽
    性反應，有該公司九十四年三月十四日濫用藥物尿液檢驗報
    告一份附卷可稽；又扣案白色粉末二包，經送請法務部調查
    局鑑驗，檢驗結果顯示該二包白粉均含有第一級毒品海洛因
    成分，有該局九十四年一月十日調科壹字第０八０００八六
    八四號鑑定通知書一紙在卷可參。此外，復有注射針筒二支
    及吸食器一支扣案可供佐證，足徵被告施用第一級毒品海洛
    因及第二級毒品安非他命之自白與事實相符而堪予採信。
二、第查，被告於九十年間因施用毒品犯行，經本院以九十年度
    毒聲字第一一三三號裁定送觀察、勒戒後，認無繼續施用毒
    品之傾向而於九十年四月十日釋放，並由臺灣板橋地方法院
    檢察署檢察官以九十年度毒偵字第九六一號為不起訴處分確
    定，有上開不起訴處分書及臺灣高等法院被告前案紀錄表各
    一份附卷可稽，被告於前案觀察、勒戒執行完畢釋放後五年
    內再犯施用第一級毒品及第二級毒品之犯行堪予認定，應依
    法論科。
三、核被告甲○○所為，係犯毒品危害防制條例第十條第一項之
    施用第一級毒品罪及同條例第十條第二項之施用第二級毒品
    罪，其施用毒品前後之持有毒品行為，應為施用之高度行為
    所吸收，均不另論罪。又被告先後多次施用海洛因與安非他
    命之犯行，均時間緊接，方法相同，所犯係構成要件相同之
    罪，顯係基於概括犯意反覆為之，為連續犯，均應依刑法第
    五十六條之規定各論以一罪，並加重其刑。被告所犯施用第
    一級毒品罪及施用第二級毒品罪二罪間，犯意個別，行為互
    殊，應予分論併罰。爰審酌被告甲○○之素行，並兼衡其生
    活狀況、智識程度及此次犯罪之動機、目的、手段，其先前
    經觀察勒戒，仍未能戒斷其施用毒品之惡習，竟再為施用第
    一級毒品及第二級毒品，顯見其沉溺毒品無法自拔，自制力
    薄弱，惡性非輕，然施用毒品究屬戕害自身健康之犯罪，其
    施用毒品尚未造成他人明顯之危害，犯罪後已坦承犯行，態
    度良好等一切情狀，量處如主文所示之刑，並定其應執行刑
    ，以資懲儆。
四、末按連續數行為而犯同一之罪名者，以一罪論，為刑法第五
    十六條所明定。是連續犯之數行為，在法律上既綜合論以一
    罪，而為一個評價，則於法律有修正變更之際，茍一部犯行
    發生在法律修正變動前之舊法時期，一部係在新法施行後所
    犯，因連續犯屬裁判上之一罪，在法律上既綜合各犯罪行為
    而為一個評價，故應依最後行為所應適用之新法處斷，而無
    刑法第二條第一項但書規定之新舊法比較適用問題（最高法
    院八十八年度臺上字第二０三九號判決意旨參照）。查毒品
    危害防制條例業於九十二年七月九日經修正公布，並於九十
    三年一月九日生效施行（以下稱：新法），被告施用第一級
    毒品犯行及施用第二級毒品犯行之最後一次施用行為既均在
    新法生效施行後，揆諸前揭說明，本案應適用修正後之現行
    毒品危害防制條例論罪處刑，併予敘明。
五、扣案之海洛因（驗餘淨重零點二五公克），為第一級毒品，
    不問屬於犯人與否，應依毒品危害防制條例第十八條第一項
    前段規定宣告沒收銷燬之；上開毒品係分別以二只塑膠袋包
    裝，該毒品外包裝既係用於包裹毒品，防其裸露、潮濕，便
    於攜帶，可與毒品分離，亦係供本案犯罪所用之物，且係屬
    被告所有，因毒品危害防制條例第十九條第一項並無就犯該
    條例第十條之罪所用之物，應予沒收之規定，故依刑法第三
    十八條第一項第二款規定宣告沒收。另扣案之注射針筒（細
    針筒）一支，為被告所有並供本案犯罪所用之物，業據被告
    供承在卷，依刑法第三十八條第一項第二款規定宣告沒收。
    至扣案之注射針筒（粗針筒）一支及吸食器一支，被告於本
    院審理時堅決否認為其所有，辯稱：粗的注射針筒一支是朋
    友的，吸食器也是他們做的等語。衡諸被告於本院審理中已
    坦承連續施用第一級毒品海洛因及第二級毒品安非他命之犯
    行，倘上揭扣案物品為其所有，被告實無單獨就此部分為否
    認之必要，被告所述應堪採信，故難認扣案之注射針筒（粗
    針筒）及吸食器與被告之犯行有關聯，爰不於本案中為沒收
    之諭知，附此敘明。
據上論斷，應依刑事訴訟法第二百七十三條之一第一項、第二百
九十九條第一項前段，毒品危害防制條例第十條第一項、第二項
、第十八條第一項前段，刑法第十一條前段、第五十六條、第五
十一條第五款、第三十八條第一項第二款，判決如主文。
本案經檢察官葉志飛到庭執行職務。
中    華    民    國  九十四  年    八    月  三十一  日
                  刑事第十一庭      法  官  潘翠雪
上列正本證明與原本無異。
如不服本判決，應於送達後十日內向本院提出上訴狀
                                    書記官  江文彬
中    華    民    國  九十四  年    八    月  三十一  日
附錄本案論罪科刑法條全文：
毒品危害防制條例第10條
施用第一級毒品者，處 6 月以上 5 年以下有期徒刑。
施用第二級毒品者，處 3 年以下有期徒刑。
